臺灣高雄地方法院刑事判決　　　　　　110年度審易字第671號
　　　　　　　　　　　　　　　　　　110年度審易字第796號
　　　　　　　　　　　　　　　　　　110年度審易字第804號
　　　　　　　　　　　　　　　　　　110年度審易字第833號
公　訴　人　臺灣高雄地方檢察署檢察官
被　　　告　莊智盛



上列被告因竊盜案件，經檢察官分別提起公訴（110 年度偵字第
9586號、第10688 號、第11370 號、第11585 號、第12725 號、
第10939 號），本院合併審理，因被告於準備程序進行中就被訴
事實為有罪之陳述，經本院裁定改依簡式審判程序審理，判決如
下：
    主  文
莊智盛犯如附表所示之罪，各處如附表所示之刑及沒收。應執行
有期徒刑壹年陸月，如易科罰金，以新臺幣壹仟元折算壹日。
    事  實
一、莊智盛意圖為自己不法之所有，分別為下列行為：
  ㈠基於加重竊盜之犯意，於民國110 年4 月2 日凌晨4 時11分
    許，在高雄市○○區○○路000 號「舞動魅力飲料店」內，
    持客觀上足以對人之生命、身體、安全構成威脅而可供兇器
    使用之螺絲起子撬開店內之櫃臺抽屜後，竊得曾秀英置於抽
    屜內之iPhone 8 plus 白色手機1 支。
  ㈡基於加重竊盜之犯意，於110 年4 月16日21時41分許，進入
    高雄市○○區○○○路000 號1 樓陳思涵所開設之佛堂內，
    持客觀上足以對人之生命、身體、安全構成威脅而可供兇器
    使用之剪刀鬆開佛堂內捐款箱外掛鎖之鐵片螺絲，並撬開捐
    款箱後，竊取現金新臺幣（下同）3,000 元得手後逃逸，剪
    刀隨意棄置，所得花用殆盡。
  ㈢基於加重竊盜之犯意，於110 年3 月26日2 時29分許，至高
    雄市○○區○○○路000 號林靜怡開設之心喜手工茶飲料店
    ，持客觀上足以對人之生命、身體、安全構成威脅而可供兇
    器使用之螺絲起子1 支撬開上開飲料店攤位之抽屜後，竊得
    抽屜內之現金1,000 元及OPPO手機1 支。
  ㈣基於竊盜之犯意，於110 年5 月19日15時50分許，在高雄市
    ○○區○○路000 號趙泰經營之太太通訊行，趁趙泰短
    暫離開不注意之際，徒手竊得桌面上之iphone 6 plus 銀灰
    色手機1 支（現值約4,000 元）。經趙泰返回後發現手機
    失竊，調閱監視器查知上情，旋報警處理，警方到場後，當
    場逮捕莊智盛並扣得上開手機1 支（已發還趙泰育）。
  ㈤基於竊盜之犯意，於110 年6 月11日4 時30分許，在高雄市
    ○○區○○○路00號騎樓，見郭飛龍所有車牌號碼000-000
    號機車鑰匙放置在該車前座置物架內，遂趁無人注意之際，
    以鑰匙啟動該機車而竊取該車得手。嗣於同日14時30分許，
    莊智盛騎乘上開機車行經建國一路與福德二路口時，因車速
    過快為警盤查，經警發現其所騎乘機車為失竊車輛，而為警
    逮捕並扣得上開機車及鑰匙（已發還郭飛龍）。
  ㈥基於加重竊盜之犯意，於110 年3 月16日1 時49分許，在高
    雄市○○區○○○路00號四面佛神壇內，持客觀上足以對人
    之生命、身體、安全構成威脅而可供兇器使用之剪刀撬開香
    油錢櫃子鎖頭，再打開櫃子，進而竊得上開神壇負責人郭茹
    菁管領之香油錢共5,000 元。
  ㈦基於竊盜之犯意，於110 年3 月31日16時9 分許，在高雄市
    ○○區○○○路00號四面佛神壇內，徒手打開香油錢櫃子，
    進而竊得郭茹菁管領之香油錢共5,000 元。
二、案經曾秀英、陳思涵、林靜怡告訴，暨高雄市政府警察局三
    民第二分局、新興分局、鳳山分局、苓雅分局、三民第一分
    局報告臺灣高雄地方檢察署檢察官偵查起訴。
    理  由
一、本件被告莊智盛所犯非死刑、無期徒刑、最輕本刑為3 年以
    上有期徒刑之罪或高等法院管轄第一審案件，其於準備程序
    進行中，就被訴事實為有罪之陳述，經告知簡式審判程序之
    旨，並聽取當事人之意見後，本院認宜進行簡式審判程序，
    爰依刑事訴訟法第273 條之1 第1 項規定，裁定進行簡式審
    判程序。又因改行簡式審判程序之故，依刑事訴訟法第159
    條第2 項之規定，本件不受同法第159 條第1 項傳聞法則之
    限制，合先敘明。
二、本案犯罪事實，業據被告於警詢、偵查及本院審理中均坦承
    不諱，並有證人即告訴人曾秀英、陳思涵、林靜怡、證人即
    被害人趙泰、郭飛龍、郭茹菁於警詢中之證述可佐，復有
    監視器錄影光碟、監視器錄影畫面擷取照片、現場照片、蒐
    證照片、車輛詳細資料報表、內政部警政署刑事警察局鑑定
    書、刑案勘查報告、現場證物採證清單、竊盜案現場示意圖
    、刑案勘查照片資料、高雄市政府警察局苓雅分局及三民第
    二分局扣押筆錄、扣押物品目錄表、贓物認領保管單、查獲
    被告照片等件存卷可參，足認被告上開任意性自白與事實相
    符，堪予採為本案認定事實之基礎。從而，本案事證明確，
    被告上開犯行均堪予認定，應依法論科。
三、論罪科刑：
  ㈠核被告如事實欄一㈠、㈡、㈢、㈥所為，均係犯刑法第321
    條第1 項第3 款之攜帶兇器竊盜罪；如事實欄一㈣、㈤、㈦
    所為，均係犯刑法第320 條第1 項之竊盜罪。又被告本案所
    為共7 次犯行，犯意各別、行為互殊，應予分論併罰。
  ㈡爰以行為人之責任為基礎，審酌被告不思以正當方法謀取生
    活上所需，竟為貪圖不法利益，率爾竊取他人財物，侵害他
    人之財產法益，顯乏尊重他人財產權之觀念，所為實屬不該
    ；惟念被告犯後坦承犯行，態度尚可，且被告所竊得如事實
    欄一㈣、㈤所示之手機1 支及機車1 部（含鑰匙1 支），均
    經扣案並發還被害人，是被告此部分犯罪所生損害稍有減輕
    ；兼衡被告竊得財物價值、行竊目的、方式、生活經濟狀況
    、領有輕度身心障礙證明之心智狀況及素行（詳見卷附臺灣
    高等法院被告前案紀錄表）等一切情狀，分別量處如主文所
    示之刑，並均諭知易科罰金之折算標準。再依罪責相當及特
    別預防之刑罰目的，具體審酌整體犯罪過程之各罪關係（數
    罪間時間、空間、法益之異同性、所侵害法益之專屬性或同
    一性、數罪對法益侵害之加重效應等），暨多數犯罪責任遞
    減原則等情綜合判斷，就被告本案所犯各罪定應執行刑及諭
    知易科罰金之折算標準如主文所示。
四、沒收部分：
    查被告為如事實欄一㈠、㈡、㈢、㈥、㈦所示犯行竊得之財
    物（依序為iPhone 8 plus 手機1 支、3,000 元、1,000 元
    及OPPO手機1 支【其中OPPO手機業經被告變賣得款6,000 元
    ，見高雄市政府警察局鳳山分局高市警鳳分偵字第00000000
    000 號卷第3 頁；因此事實欄一㈢之犯罪所得共計7,000 元
    】）、5,000 元、5,000 元），均未扣案或實際發還各被害
    人，俱屬被告之犯罪所得，應依刑法第38條之1 第1 項前段
    、第3 項、第4 項規定，分別於被告所犯之各該罪刑項下宣
    告沒收，並均諭知於全部或一部不能沒收或不宜執行沒收時
    ，追徵其價額。至被告為如事實欄一㈣、㈤所示犯行之犯罪
    所得業經發還各該被害人，已如前述，依刑法第38條之1 第
    5 項規定，自不予宣告沒收。另被告為事實欄一㈠、㈡、㈢
    、㈥犯行所使用之螺絲起子、剪刀，雖屬犯罪工具，然未據
    扣案，且無證據證明仍然存在，復非屬違禁物，本院審酌螺
    絲起子、剪刀取得甚易，縱未予沒收，對於犯罪預防目的亦
    無影響，並不具備刑法上之重要性，爰依刑法第38條之2 第
    2 項規定，不予宣告沒收或追徵，附此敘明。
據上論斷，應依刑事訴訟法第273 條之1 第1 項、第299 條第1
項前段，判決如主文。
本案經檢察官丁亦慧、許怡萍、張志杰分別提起公訴，檢察官范
文欽到庭執行職務。
中    華    民    國   110    年    10    月    13    日
                  刑事第五庭    法  官  林明慧
以上正本證明與原本無異。
如不服本判決應於收受判決後20日內向本院提出上訴書狀，並應
敘述具體理由。其未敘述上訴理由者，應於上訴期間屆滿後20日
內向本院補提理由書（均須按他造當事人之人數附繕本）「切勿
逕送上級法院」。
因疫情而遲誤不變期間，得向法院聲請回復原狀。
中    華    民    國   110    年    10    月    13    日
                                書記官  鄭永媚
附錄本判決所引法條
中華民國刑法第320 條
意圖為自己或第三人不法之所有，而竊取他人之動產者，為竊盜
罪，處5 年以下有期徒刑、拘役或50 萬元以下罰金。
意圖為自己或第三人不法之利益，而竊佔他人之不動產者，依前
項之規定處斷。
前二項之未遂犯罰之。
中華民國刑法第321 條
犯前條第1 項、第2 項之罪而有下列情形之一者，處6 月以上5
年以下有期徒刑，得併科50萬元以下罰金：
一、侵入住宅或有人居住之建築物、船艦或隱匿其內而犯之。
二、毀越門窗、牆垣或其他安全設備而犯之。
三、攜帶兇器而犯之。
四、結夥三人以上而犯之。
五、乘火災、水災或其他災害之際而犯之。
六、在車站、港埠、航空站或其他供水、陸、空公眾運輸之舟、
    車、航空機內而犯之。
前項之未遂犯罰之。
附表：
┌──┬─────┬───────────────────────────┐
│編號│ 犯罪事實 │主文                                                  │
├──┼─────┼───────────────────────────┤
│ １ │事實欄一㈠│莊智盛犯攜帶兇器竊盜罪，處有期徒刑陸月，如易科罰金，以│
│    │所示部分  │新臺幣壹仟元折算壹日。未扣案之犯罪所得iPhone 8 plus 手│
│    │          │機壹支沒收，於全部或一部不能沒收或不宜執行沒收時，追徵│
│    │          │其價額。                                              │
├──┼─────┼───────────────────────────┤
│ ２ │事實欄一㈡│莊智盛犯攜帶兇器竊盜罪，處有期徒刑陸月，如易科罰金，以│
│    │所示部分  │新臺幣壹仟元折算壹日。未扣案之犯罪所得新臺幣參仟元沒收│
│    │          │，於全部或一部不能沒收或不宜執行沒收時，追徵其價額。  │
├──┼─────┼───────────────────────────┤
│ ３ │事實欄一㈢│莊智盛犯攜帶兇器竊盜罪，處有期徒刑陸月，如易科罰金，以│
│    │所示部分  │新臺幣壹仟元折算壹日。未扣案之犯罪所得新臺幣柒仟元沒收│
│    │          │，於全部或一部不能沒收或不宜執行沒收時，追徵其價額。  │
├──┼─────┼───────────────────────────┤
│ ４ │事實欄一㈣│莊智盛犯竊盜罪，處有期徒刑貳月，如易科罰金，以新臺幣壹│
│    │所示部分  │仟元折算壹日。                                        │
├──┼─────┼───────────────────────────┤
│ ５ │事實欄一㈤│莊智盛犯竊盜罪，處有期徒刑參月，如易科罰金，以新臺幣壹│
│    │所示部分  │仟元折算壹日。                                        │
├──┼─────┼───────────────────────────┤
│ ６ │事實欄一㈥│莊智盛犯攜帶兇器竊盜罪，處有期徒刑陸月，如易科罰金，以│
│    │所示部分  │新臺幣壹仟元折算壹日。未扣案之犯罪所得新臺幣伍仟元沒收│
│    │          │，於全部或一部不能沒收或不宜執行沒收時，追徵其價額。  │
├──┼─────┼───────────────────────────┤
│ ７ │事實欄一㈦│莊智盛犯竊盜罪，處有期徒刑貳月，如易科罰金，以新臺幣壹│
│    │所示部分  │仟元折算壹日。未扣案之犯罪所得新臺幣伍仟元沒收，於全部│
│    │          │或一部不能沒收或不宜執行沒收時，追徵其價額。          │
└──┴─────┴───────────────────────────┘